# 拟IPO企业股份支付及所得税处理

提问人：eootof 时间：2018-01-11 09:36:36
请教陈版主，目前我们深圳分所在做一家拟IPO企业的审计，企业在申报期 16 年做股权激励，具体做法是成立一合伙企业作为员工持股平台，持股平台中实际控制人持股比例52%，其他 41 名员工合计持股比例48%，从拟IPO企业受让10%股权，受让股权的评估价6000 万，受让价 1800 万，由员工认购出资，目前已出资到位。无服务期限和业绩条件限制条款。问题 1 ：此种模式的股权支付是否属于授予后立即可行权的股份支付，股份支付费用（6000-1800）x48% 在授予日一次性进管理费用和资本公积？ 问题 2 ：如果可以在授予日一次性进管理费用，此管理费用是否可以税前扣除？若不能税前扣除，是否要确认递延所得税资产？ 问题 3 ： 41 名员工中有一位是实际控制人的亲弟弟，但同时也是下属某一子公司的股东，对于授予此人的股份，是否要做股份支付处理？问题 4 ：关于此股份支付，是否涉及个人所得税，如何处理？以上， 谢谢陈老师！

回答人：chenyiwei
1 、属于授予后立即可行权的股份支付，股份支付费用（6000-1800）x48% 在授予日一次性进管理费用和资本公积。 2 、因为目前税法只有对证监会规定的上市公司股权激励费用的税前扣除规定，而此类IPO申报阶段的股份支付较不规范，能否税前扣除有不确定性，建议咨询税务专业人士并与主管税务机关沟通确认。 3 、考虑此人获得股份的比例、条件等是否明显优于级别和薪酬水平类似但不是实际控制人近亲属的员工，以确定其是否更多地基于员工身份获取股份。 4 、应会涉及，具体请咨询税务专业人士。

提问人：ken_dream 时间：2019-09-05 17:09:43
陈版，国税总局 2012 年 18 号文，说非上市公司符合要求的，可以参照上市公司的规定执行？从税法原则上是否是可以申请税前扣除的？ 我们的case是，咨询税务专家，认为从 18 号文上，有可以扣除的支撑；公司沟通后，税务机关不准抵扣。 一般税法要求是真正发生支出时，才能税前扣除，那么以“权益结算的股份支付”，不存在“实际支付”（现金支付）的过程，是不是不太符合税法的大原则？
国家税务总局 2012 年 18 号公告： 二、上市公司依照《管理办法》要求建立职工股权激励计划，并按我国企业会计准则的有关规定，在股权激励计划授予激励对象时，按照该股票的公允价格及数量，计算确定作为上市公司相关年度的成本或费用，作为换取激励对象提供服务的对价。上述企业建立的职工股权激励计划，其企业所得税的处理，按以下规定执行： （一）对股权激励计划实行后立即可以行权的，上市公司可以根据实际行权时该股票的公允价格与激励对象实际行权支付价格的差额和数量，计算确定作为当年上市公司工资薪金支出，依照税法规定进行税前扣除。
（二）对股权激励计划实行后，需待一定服务年限或者达到规定业绩条件（以下简称等待期）方可行权的。上市公司等待期内会计上计算确认的相关成本费用，不得在对应年度计算缴纳企业所得税时扣除。在股权激励计划可行权后，上市公司方可根据该股票实际行权时的公允价格与当年激励对象实际行权支付价格的差额及数量，计算确定作为当年上市公司工资薪金支出，依照税法规定进行税前扣除。
（三）本条所指股票实际行权时的公允价格，以实际行权日该股票的收盘价格确定。
三、在我国境外上市的居民企业和非上市公司，凡比照《管理办法》的规定建立职工股权激励计划，且在企业会计处理上，也按我国会计准则的有关规定处理的，其股权激励计划有关企业所得税处理问题，可以按照上述规定执行。

回答人：chenyiwei
还是以税务机关意见为准。